# 项目投资款

提问人：zzyy11 时间：2023-03-15 17:21:05
望陈版主解答，根据项目合同约定甲乙公司共同对某一项目进行投资经营，根据合同中的约定将此款项支付给同为投资人的另一家公司作为投资款，但在做账务处理时，具体应该作为长期股权投资核算还是应计入其他应收款科目中核算

回答人：chenyiwei
因为是合作项目投资，投资对象不是合作方的股权，因此不能确认为长期股权投资。
能否确认为其他应收款，需考虑其合同现金流量特征是否满足“本金+利息”的基本借贷安排，即是否承诺保本和固定收益。如果不是，则不能作为其他应收款核算。如果本企业主要是资金提供者，实际运作由对方主导，则本企业的出资应作为金融资产核算，分类为以公允价值计量且其变动计入损益的金融资产，列报为交易性金融资产或者其他非流动金融资产。